【裁判字號】    94,簡聲抗,13
【裁判日期】    950120
【裁判案由】    停止執行
【裁判全文】
臺灣高雄地方法院民事裁定            94年度簡聲抗字第13號
抗  告  人  甲○○
相  對  人  乙○○
上列當事人間聲請停止執行事件，抗告人對於民國94年11月16日
本院94年度雄聲字第105 號裁定，提起抗告，本院裁定如下：
  主      文
抗告駁回。
抗告程序費用新臺幣壹仟元由抗告人負擔。
  理      由
一、抗告意旨略以：本件相對人以伊非強制執行法第4 之2 條執
    行名義效力所及之人為由，向本院高雄簡易庭提起債務人異
    議之訴（94年度雄簡字第8971號），並聲請供擔保裁定停止
    本院94年度執字第11441 號執行道路通行權事件強制執行程
    序獲准，惟相對人與訴外人張劉昭間確認通行權存在事件
    ，業經臺灣高等法院高雄分院以89年度上更(三)字第32號判決
    張劉昭勝訴確定，伊為張劉昭之繼受人，自得依法聲請
    強制執行，原審裁定准予供擔保停止前開執行事件強制執行
    程序，與法不合，爰請求廢棄原審裁定，駁回相對人之聲請
    等語。
二、按有提起異議之訴時，法院因必要情形，或依聲請定相當並
    確實之擔保，得為停止強制執行之裁定，強制執行法第18條
    第2 項定有明文。依此規定，只須當事人提起異議之訴，在
    該異議之訴確定前，法院如認有必要，得依職權為停止執行
    之裁定；其在當事人願供擔保，聲請停止強制執行時，法院
    亦非不得依其聲請，定相當並確實之擔保，為停止強制執行
    之裁定，至該異議之訴實體上有無理由，則非法院於裁定停
    止強制執行時應予審酌之事項，最高法院93年度臺抗字第72
    3 號裁定，亦可資參酌。
三、查本件抗告人以臺灣高等法院高雄分院89年度上更(三)字第32
    號確定判決為執行名義，向本院聲請強制執行獲准，相對人
    則於前開強制執行事件執行程序開始後，向本院提起債務人
    異議之訴等節，業經本院調取本院94年度執字第11441 號執
    行道路通行權事件卷及本院高雄簡易庭94年度雄簡字第8971
    號卷核閱無誤，故原審依相對人之聲請，裁准以新臺幣239,
    449 元為擔保，停止上開強制執行事件之強制執行程序，揆
    諸前揭規定及說明，即無不合。至上開異議之訴實體上有無
    理由，非本院於裁定停止強制執行時應予審酌之事項，是抗
    告人以其確係張劉昭之繼受人，得依法聲請強制執行為由
    ，提起本件抗告，請求將原裁定廢棄，即無所據。從而，本
    件抗告為無理由，應予駁回。
據上論結，本件抗告為無理由，依非訟事件法第46條、第21條第
2 項、第24條第1 項、民事訴訟法第495 條之1 第1項 、第449
條第1 項、第78條，裁定如主文。
中    華    民    國     95    年    1     月    20    日
                  民事第一庭  審判長法  官  甯  馨
                                    法  官  曾鴻文
                                    法  官  劉傑民
正本係照原本作成。
本裁定不得再抗告。
中    華    民    國    95    年    1     月    20    日
                                    書記官  歐文政


司法院資訊處製作；財團法人民間司法改革基金會備份。
